臺灣高等法院刑事判決
110年度上易字第1045號
上  訴  人  
即  被  告  謝天來




上列上訴人因竊盜案件，不服臺灣新北地方法院110年度審易字
第74號，中華民國110年2月25日第一審判決（起訴案號：臺灣新
北地方檢察署109年度偵字第36741號），提起上訴，本院判決如
下：
    主  文
上訴駁回。
    事  實
一、謝天來意圖為自己不法之所有，基於竊盜之犯意，於民國10
    9年6月27日凌晨2時48分許，見張哲銘位於新北市○○區○○○路
    00號工廠之窗戶未上鎖，旋以踰越窗戶方式進入該工廠2樓
    辦公室內，徒手竊取張哲銘所有、置放在辦公室抽屜內之現
    金新臺幣（下同）5萬4,000元，得手後騎乘車牌號碼000–64
    1號普通重型機車離去。嗣張哲銘發現遭竊，報警處理，經
    警調閱現場監視器畫面後，通知謝天來到案，並在其身上扣
    得現金4,300元（業據張哲銘領回）。
二、案經張哲銘訴由新北市政府警察局林口分局報請臺灣新北地
    方檢察署檢察官偵查起訴。
    理  由
一、證據能力
㈠、按被告以外之人於審判外之陳述，雖不符刑事訴訟法第159  
    條之1 至第159 條之4 之規定，而經當事人於審判程序同意
     作為證據，法院審酌該言詞陳述或書面陳述作成時之情況
    ， 認為適當者，亦得為證據，刑事訴訟法第159 條之5 第1
     項 定有明文。本件檢察官、上訴人即被告謝天來於本院審
    判程 序時，就本判決所引用其他審判外之言詞或書面陳述
    ，均明 示同意有證據能力，本院審酌該具有傳聞證據性質
    之證據， 其取得過程並無瑕疵，與待證事實具有關聯性，
    證明力非明 顯過低，以之作為證據係屬適當，認俱得為證
    據。
㈡、至於本判決所引用之非供述證據部分，與本案均有關連性，
    亦無證據證明係實施刑事訴訟程序之公務員以不法方式所取
    得，依刑事訴訟法第158 條之4 之反面解釋，當有證據能力
    ，復於本院審理時，提示並告以要旨，使檢察官、被告充分
    表示意見，自得為證據使用。
二、上揭事實，業據被告於警詢、偵查、原審及本院審理時坦承
    不諱（見109偵36741卷第4至5頁，本院卷第70頁反面、第78
    頁反面），核與證人即告訴人張哲銘於警詢時證述之情節（
    見109偵36741卷第6至7頁）大致相符，並有監視器翻拍照片
    32張、新北市政府警察局林口分局泰山分駐所扣押筆錄、扣
    押物品目錄表、扣押物品收據、贓物認領保管單在卷可稽（
    見109偵36741卷第8至20頁），被告前開任意性自白核與事
    實相符，堪以採憑。是本件被告竊盜犯行，事證明確，洵堪
    認定，應依法論科。
三、論罪科刑部分：
㈠、本件被告見告訴人上址工廠窗戶未上鎖，越過該工廠之窗戶
    而入內行竊，自屬踰越窗戶竊取他人財物之行為。是核被告
    所為，係犯刑法第321 條第1 項第2款之踰越窗戶竊盜罪。
㈡、累犯加重其刑之說明
  ⒈按累犯不分情節，基於累犯者有其特別惡性及對刑罰反應力
    薄弱等立法理由，一律加重最低本刑，於不符合刑法第59條
    所定要件之情形下，致生行為人所受之刑罰超過其所應負擔
    罪責之個案，其人身自由因此遭受過苛之侵害部分，對人民
    受憲法第8 條保障之人身自由所為限制，不符憲法罪刑相當
    原則，牴觸憲法第23條比例原則。於此範圍內，有關機關應
    自本解釋公布之日起2 年內，依本解釋意旨修正之。於修正
    前，為避免發生上述罪刑不相當之情形，法院就該個案應依
    本解釋意旨，裁量是否加重最低本刑（司法院釋字第775 號
    解釋文參照）。
  ⒉被告前因竊盜案件，經臺灣新北地方法院以107年度審易字第
    3032號判處有期徒刑6月確定，甫於109年2月16日執行完畢
    等情，有本院被告前案紀錄表在卷可按（見本院卷第25至33
    頁），其於前案徒刑執行完畢5年以內，故意再犯本件有期
    徒刑以上之罪，為累犯。又依卷附本院被告前案紀錄表所載
    ，被告前述案案件徒刑執行完畢後，固與另案竊盜罪所處之
    刑，復經同院以109年度聲字第2347號裁定定應執行刑後，
    而於110年4月4日執行完畢，然此僅屬就數罪之刑，如何定
    其應執行者之問題，其中一罪之刑既已執行完畢，自不因嗣
    後定其執行刑而影響先前一罪已執行完畢之事實（最高法院
    104年度第6 次刑事庭會議決議參照），是不影響本件被告
    犯行應論以累犯，附此敘明。
  ⒊審酌被告前因竊盜案件，經判處罪刑，於109年2月16日執行
    完畢，竟仍不知戒慎其行，相隔僅4月，即再犯本件竊盜犯
    行，且本件犯行與前案罪質相同，顯見其對刑罰反應力薄弱
    ，又其以踰越窗戶進入工廠方式，竊取告訴人財物，對於社
    會治安、告訴人財產安全構成重大威脅，具有特別惡性，應
    依刑法第47條第1 項規定，加重其刑。
四、犯罪所得沒收之說明：
㈠、本件被告竊盜所得現金5萬4,000元，業經認定如前，其中扣
    案之現金4,300元，係被告本案竊盜後花用所剩餘之款項，
    已發還與告訴人一節，業據被告供承在卷（見本院卷第102
    頁），並有贓物認領保管單附卷可稽（見109偵36741卷第12
    頁），依刑法第38條之1第5項規定，此部分犯罪所得既已發
    還被害人，即不予沒收。
㈡、其餘犯罪所得4萬9,700元未扣案，業經被告花用殆盡，此亦
    據被告於警詢、偵查時供陳綦詳（見109偵36741卷第5頁、
    第32頁反面），是無從實際合法發還告訴人，且被告迄今未
    與告訴人達成和解，賠償告訴人因此所受之損害，宣告沒收
    亦無過苛、欠缺刑法上之重要性、犯罪所得價值低微，或為
    維持受告人生活條件之必要等情形，爰依刑法第38條之1第1
    項前段、第3項之規定，予以宣告沒收，並於全部或一部不
    能沒收或不宜執行沒收時，追徵其價額。
五、對於原審認事用法及被告上訴有無理由之判斷
㈠、原審以被告犯行事證明確，適用刑法第321 條第1 項第2款、
    第47條第1項之規定，並審酌被告前有竊盜前科，不思以正
    途獲取財物，恣意竊取他人之財物，對社會治安、告訴人之
    財產安全造成危害，應予非難，兼衡其小學畢業之智識程度
    （見原審卷附被告個人戶籍資料查詢結果，第27頁）、家庭
    經濟狀況勉持（見109偵36741卷第4頁調查筆錄受詢問人欄
    位）、入監前無工作、無需撫養之人、犯罪之目的、手段、
    所行竊之財物價值，暨被告犯後坦認犯行，惟尚未與告訴人
    達成和解或取得其諒解等一切情狀，量處有期徒刑8月，並
    就被告未扣案之犯罪所得4萬9,700元，依刑法第38條之1第1
     項、第3 項規定，予以宣告沒收及追徵價額。經核原審認
    事用法均無違誤，量刑亦稱妥適。
㈡、被告提起上訴，執以：指摘原審量刑過重，請求重輕量刑云 
    云，惟犯罪之處罰，現行刑事處罰多採相對罪刑法定主義，
     賦與法官對各個具體犯罪案件有其刑罰裁量權，量刑過輕
    ， 確對犯人易生僥倖之心，不足收儆戒及改過之效，則刑
    罰不 足以戒其意，且被害人或社會產生不平之感；量刑過
    重則易 致犯罪人怨懟、自暴自棄，難收悅服遷善之功。查
    被告為42 年次，於本件犯行時業已年滿67歲，並非社會經
    歷、智識淺薄之人，且其於本件犯行前，已有多次竊盜刑事
    前科紀錄，有本院被告前案紀錄表在卷可按，為滿足其個人
    私慾，再犯本件竊盜案件，恣意竊取他人財物，侵害他人之
    財產安 全，欠缺尊重他人所有物之體認，且其以踰越窗戶
    方式進入工廠竊取他人財物，對於社會治安造成危害，復考
    量其竊盜所得財物之價值，及其犯罪動機、目的及手段，於
    該罪法定刑6月以上5年以下有期徒刑，得併50萬元下以之罰
    金之刑整體觀之，原審量處有期徒刑8 月，堪認適當。至於
    被告雖稱：願與被害人和解，賠償其損失等語，然迄至本案
    辯論終結日止，被告仍未提出和解方案或賠償數額，亦難認
    其有與告訴人和解之真意，而有量處較輕刑度之情形，自難
    認原審量刑失當，有應予撤銷而改判之理由。綜上所述，本
    件被告指摘原審判決量刑過重而提起本件上訴，為無理由，
    應予駁回。
據上論斷，應依刑事訴訟法第368條，判決如主文。
本案經檢察官廖先志提起公訴，檢察官羅建勛到庭執行職務。
中　　華　　民　　國　　110 　年　　10　　月　　12　　日
                  刑事第十九庭  審判長法　官  曾淑華
                                      法　官  許文章
                                      法　官  李殷君
以上正本證明與原本無異。
不得上訴。
                                      書記官  周彧亘
中　　華　　民　　國　　110 　年　　10　　月　　13　　日
附錄：本案論罪科刑法條全文
中華民國刑法第321條
犯前條第1項、第2項之罪而有下列情形之一者，處6月以上5年以
下有期徒刑，得併科50萬元以下罰金：
一、侵入住宅或有人居住之建築物、船艦或隱匿其內而犯之。
二、毀越門窗、牆垣或其他安全設備而犯之。
三、攜帶兇器而犯之。
四、結夥三人以上而犯之。
五、乘火災、水災或其他災害之際而犯之。
六、在車站、港埠、航空站或其他供水、陸、空公眾運輸之舟、
    車、航空機內而犯之。
前項之未遂犯罰之。